臺灣臺中地方法院民事裁定               100年度法字第62號
聲  請  人  黃仲生
上列聲請人聲請財團法人私立臺中縣精神衛生社會福利慈善基金
會之捐助章程處分事件，本院裁定如下：
    主    文
聲請駁回。
聲請程序費用新臺幣壹仟元由聲請人負擔。
    理    由
一、按財團之組織及其管理方法，由捐助人以捐助章程或遺囑定
    之。捐助章程或遺囑所定之組織不完全，或重要之管理方法
    不具備者，法院得因主管機關、檢察官或利害關係人之聲請
    ，為必要之處分；又為維持財團之目的或保存其財產，法院
    得因捐助人、董事、主管機關、檢察官或利害關係人之聲請
    ，變更其組織。民法第62條、第63條定有明文。是得依上開
    規定聲請法院為必要之處分或變更組織者，應以捐助人、董
    事、主管機關、檢察官或利害關係人等為限。
二、本件聲請意旨略以：聲請人為財團法人私立臺中縣精神衛生
    社會福利慈善基金會之董事長，因該會捐助章程修正變更，
    爰檢具修訂章程之會議紀錄影本1份、主管機關核准修訂之
    公函影本1份、新、舊章程各1份、修訂前、後章程條文對照
    表4份、法人登記證書（補發）影本1份，請准予為必要之處
    分等語。
三、經查：本件聲請狀之「稱謂欄」及「具狀人欄」所載內容，
    其聲請人應為「黃仲生」個人，先予敘明。聲請人雖主張自
    己為財團法人私立臺中縣精神衛生社會福利慈善基金會之董
    事長，並提出補發之法人登記證書為憑；惟依其所提出之財
    團法人私立臺中縣精神衛生社會福利慈善基金會於民國100
    年10月25日第三屆第一次董事會議記錄及法人登記聲請書等
    文件，顯示該財團法人早已另行改選董事，改選後之董事包
    括：郭榮振、林永農、官達人、紀光成、戴萬福、蔡慶儒、
    莊鶴麟、蔡德能、楊正、劉富村、呂世明、張瑞麟、李順安
    、吳義村以及柯富揚等15人，並由董事會各董事推舉選任郭
    榮振為該會之董事長、朱麗珠為常務監事等情，堪予認定，
    該改選董事之情形，依法雖應登記，惟參照民法第31條之規
    定，是否辦理登記僅屬於對抗要件、而非效力要件，故有關
    董事之任免效力，仍應依民法第62條及捐助章程第8條之規
    定，由上屆董事重新遴選、並經被選任人同意接受後即發生
    效力。因此，財團法人私立臺中縣精神衛生社會福利慈善基
    金會既已重新遴選新任董事，遴選後，聲請人已喪失該財團
    法人之董事長乃至於董事之資格，其復未提出自己目前與財
    團法人私立臺中縣精神衛生社會福利慈善基金會間，有何等
    之法律上利害關係，率而聲請變更財團法人私立臺中縣精神
    衛生社會福利慈善基金會之捐助章程，於法尚有未洽，應予
    駁回。至於財團法人私立臺中縣精神衛生社會福利慈善基金
    會之捐助人以及現任董事、或主管機關、檢察官、或其他利
    害關係人，是否另行聲請聲請變更該財團法人之捐助章程，
    要屬另一事項，併此敘明。
四、依非訟事件法第21條第1項前段、第24條第1項，裁定如主文
    。
中    華    民    國    100    年   12    月    29    日
                  民事第四庭    法  官  王永春
正本係照原本作成。
如不服本裁定應於送達後10日內向本院提出抗告狀，並繳納抗告
費新臺幣1,000元。
中    華    民    國    100    年   12    月    29    日
                                書記官  趙振燕